# 以所持公司股权评估值新设公司，新公司为原所持公司的母公司

提问人：1584387116 时间：2019-03-12 17:42:16
请教陈版主及各位有经验的大佬，实务中遇到这样一个问题：
背景：有 A B 两家公司，A 公司股东为自然人股东甲乙、B 公司股东为自然人丙丁。甲乙丙丁以各自所持经评估后的 AB公司股权，经非货币性出资形式新设一家新的公司 C，甲乙丙丁为C 公司的股东，AB 公司为C 公司的全资子公司。自然人甲乙丙丁无关联关系且非一致行动人，AB 公司被合并前后无最终控制方。
会计处理：在此交易背景下，审计师定性为非同一控制下企业合并，AB 公司按照评估增值后的资产负债参与 C 公司的并表。支付的对价（实际为评估的股权价值）与可辨认净资产（评估增值后的资产负债）的差额确认商誉。
我的疑惑：我理解的，这种以股换股，系股东之间权益性交易，在 C 层面，支付的对价（实际为评估的股权价值）与可辨认净资产（评估增值后的资产负债）的差额应该冲减资本公积，不足冲减的调整留存收益。
请教各位，这种形式下是否有可公开查找的案例或准则出处，谢谢！

回答人：chenyiwei
你说的情况，C 取得对A、B 的控制权，且 A、B 构成业务，应优先适用企业合并准则。你说的权益性交易或者股份支付情况，可用于 A、B 不构成业务的情形，但不适用于 A、B 构成业务的情形。请注意不同准则适用的优先顺序。